# 股东延迟出资,按约定给到公司一定"利息"补偿。

提问人：qjr1124 时间：2013-03-12 11:35:58
请问股东之一延迟出资,按约定给公司一定利息补偿。该利息收入相对于公司来说执行收入准则还是权益呢?
还是算营业外收入的利得呢?

回答人：chenyiwei
回复 qjr1124 的帖子
比较倾向于计入资本公积。如你所说，“可以理解为其他股东代垫款项而应收到的利息收入，只是放到企业”，即相当于其他股东把所收到的补偿款再投入企业。